# 分公司 7 月份变更为子公司 12 月 31 日子公司报表和合并报表处理

提问人：wwwkey 时间：2022-01-18 21:57:38
陈版和各位大神，请教个问题， 7 月母公司以分公司资产成立子公司。
母公司报表期初数需要把子公司数调出去吗？子公司有期初数吗？求 12 月 31 日报表编制

回答人：chenyiwei
母公司个别报表不需要调整期初数。子公司无期初数，只有成立日后的报表。 12 月 31 日正常合并即可。